臺灣屏東地方法院民事裁定
110年度消債清字第37號
聲  請  人  
即 債務 人  蕭豐榮  


上列當事人因消費者債務清理事件聲請清算，本院裁定如下：
    主  文
債務人蕭豐榮自民國111年3月15日中午12時起開始清算程序。
命司法事務官進行本件清算程序。
    理  由
一、按債務人不能清償債務或有不能清償之虞者，於法院裁定開
    始更生程序或許可和解或宣告破產前，得向法院聲請依本條
    例所定清算程序，清理其債務；法院開始清算程序之裁定，
    應載明其年、月、日、時，並即時發生效力，消費者債務清
    理條例（下稱消債條例）第3 條、第80條前段、第83 條第1
    項分別定有明文。次按法院裁定開始清算程序後，得命司法
    事務官進行清算程序，復為消債條例第16條第1 項前段所明
    定。
二、聲請意旨略以：聲請人積欠債務達新臺幣（下同）2,236,13
    1元，有不能清償之情，且曾於110年7月間，與最大債權金
    融機構瑞興商業銀行股份有限公司進行消費者債務清理前置
    協商，惟因債權人未到場而調解不成立。又聲請人未經法院
    裁定開始更生程序或許可和解或宣告破產，爰聲請准予裁定
    清算等語。
三、經查：
  ㈠聲請人之上開主張，業據其提出財團法人聯合徵信中心當事
    人綜合信用報告書、全國財產稅總歸戶財產查詢清單、107
    至109年度綜合所得稅各類所得資料清單、勞保投保單位網
    路申報及查詢作業表等件為證，並有本院調解程序筆錄可稽
    。是聲請人既與債權人前置協商不成立，其提出本件聲請，
    於法有據。
  ㈡關於聲請人收入部分，聲請人受僱於南仁湖育樂股份有限公
    司，現每月所得為41,000元，有服務證明書可參，應以此認
    聲請人每月所得。至聲請人之支出部分，聲請人陳稱每月必
    要支出共為14,210元，雖未提出全部單據供本院審酌，惟低
    於依消債條例第64條之2第1項規定，以111年衛生福利部公
    告每人每月最低生活費之1.2 倍計算之數額17,076元，應屬
    確實。又聲請人之母，年約76歲，108、109年無所得，名下
    無不動產等情，有戶籍謄本、108 至109 年度綜合所得稅各
    類所得資料清單、全國財產稅總歸戶財產查詢清單可參，堪
    認有受聲請人扶養之必要。而上開扶養義務應由聲請人及其
    手足3人共同負擔，是依消債條例第64條之2 第2 項規定，
    以上開每人每月最低生活費1.2 倍計算，聲請人應負擔其母
    之扶養費為4,269元（計算式：17,076÷4＝4,269）。另聲請
    人育有子女，分別年約3歲、2歲，108 、109 年均無所得，
    名下無財產，有戶籍謄本、108 至109 年度綜合所得稅各類
    所得資料清單、全國財產稅總歸戶財產查詢清單可佐，堪認
    有受聲請人扶養之必要。又上開扶養義務應由聲請人及其配
    偶共同負擔，是依消債條例第64條之2 第2 項規定，以上開
    每人每月最低生活費1.2 倍計算，聲請人應負擔之扶養費為
    17,076元（計算式：17,076×2÷2＝17,076），則聲請人主張
    低於上開金額之扶養費16,000元，洵堪採信。
  ㈢綜上，聲請人每月所得扣除必要生活費後，僅餘6,521元（計
    算式：41,000－14,210－4,269－16,000＝6,521）。聲請人名下
    固有第一金人壽股份有限公司之保單，有該公司保單可佐，
    惟本院審酌上開保單未解約前尚無法用以清償，而聲請人積
    欠之債務至少已達1,512,606元，亦有前置調解金融機構無
    擔保債權明細表、債權人第一商業銀行股份有限公司、裕融
    企業股份有限公司、遠信國際資融股份有限公司之陳報狀可
    考，堪認聲請人確有不能清償債務或有不能清償之虞之情形
    ，而有清算之原因。此外，本件查無聲請人有消債條例所定
    應駁回清算聲請之事由存在，則聲請人所為聲請，應屬有據
    ，爰命司法事務官進行本件清算程序。
四、依首開規定，裁定如主文。
中　　華　　民　　國　　111 　年　　3 　　月　　15　　日
                  民事庭  法　官　彭聖芳
正本係照原本作成。
本裁定不得抗告。
中　　華　　民　　國　　111 　年　　3 　　月　　15　　日
                          書記官  孫秀桃